【裁判字號】    97,上訴,2890
【裁判日期】    970807
【裁判案由】    毒品危害防制條例
【裁判全文】
臺灣高等法院刑事判決                97年度上訴字第2890號
上  訴  人
即  被  告  甲○○
                    號
上列上訴人因毒品危害防制條例案件，不服臺灣桃園地方法院96
年度審訴字第1159號，中華民國97年5月23日第一審判決（起訴
案號：臺灣桃園地方法院檢察署96年度毒偵字第4767號），提起
上訴，本院判決如下：
    主  文
上訴駁回。
    理  由
一、按刑事訴訟法第350條、第361條、第362條、第367條規定，
    不服地方法院之第一審判決而上訴者，須提出上訴書狀，並
    應敘述具體理由，為上訴必備之程式；其所提出之書狀未敘
    述上訴理由，或僅曾以言詞陳述上訴理由者，均應於上訴期
    間屆滿後20日內補提理由書於第一審法院。倘上訴人已提出
    上訴理由，但所提非屬具體理由者，應由第二審法院以上訴
    不合法律上之程式，判決駁回之。而所謂具體理由，必係依
    據卷內既有訴訟資料或提出新事證，指摘或表明第一審判決
    有何採證認事、用法或量刑等足以影響判決本旨之不當或違
    法，而構成應予撤銷之具體事由，始克當之；倘僅泛言原判
    決認定事實錯誤、違背法令、量刑失之過重或輕縱，而未依
    上揭意旨指出具體事由，或形式上雖已指出具體事由，然該
    事由縱使屬實，亦不足以認為原判決有何不當或違法者，皆
    難謂係具體理由，俾與第二審上訴制度旨在請求第二審法院
    撤銷、變更第一審不當或違法之判決，以實現個案救濟之立
    法目的相契合，並節制濫行上訴。又刑罰之量定，本為法院
    得依職權自由裁量之事項，苟於法定刑度之內，予以量定，
    且客觀上並無明顯濫權之情形者，自不容當事人任憑主觀意
    見，指摘其違法、失當。是原判決倘就如何量定其宣告刑之
    理由，已敘明審酌之因素，被告置若罔聞，僅泛詞指摘量刑
    過重，而未提出證據資料，以供審查，自難認為其理由已經
    明確、具體，足以影響判決本旨之不當或違法，而構成應予
    撤銷或變更之具體事由，則所提上訴，即非適法。
二、經查：本件原判決依上訴人即被告甲○○之自白、卷附之臺
    北市政府警察局偵辦毒品案件尿液檢體委驗單及臺灣尖端先
    進生技醫藥股份有限公司之濫用藥物尿液檢驗報告各1份為
    據，認定被告確有施用第一級毒品海洛因及第二級毒品甲基
    安非他命之犯行，並審酌被告之前已因施用毒品案件經送強
    制戒治，再次漠視法令禁制而犯本罪，顯見其戒除毒癮之意
    志薄弱，惟念其犯後坦承犯行，態度尚佳，且施用毒品所生
    危害，實以自戕身心健康為主，對於他人生命、身體、財產
    等法益，尚無明顯而重大之實害等一切情狀，分別處以被告
    有期徒刑1年2月、8月，並依中華民國96年罪犯減刑條例各
    減為有期徒刑7月、4月，定執行刑為有期徒刑10月等情，均
    已詳敘其所憑證據、認定理由及量刑依據。從形式上觀察，
    原判決並無認定事實錯誤、量刑瑕疵或違背法令之情形。被
    告提起上訴，所提書狀敘明上訴理由雖以：被告於本案施
    用毒品之犯行，核與被告之前經判刑確定之犯行有實質上一
    罪關係，本院96年度上訴字第472號判決亦如此認定，本案
    為該確定判決效力所及，應不得起訴。起訴書認定被告為
    累犯，且原審開庭時，檢察官協商量刑第一級毒品10月、第
    二級毒品8月，嗣因被告認本案為前案效力所及，而未達成
    協商，原審既認定非累犯，竟判處比協商更重之刑度，有失
    公平。被告係將海洛因及甲基安非他命同時置入玻璃球吸
    食器施用，原審論數罪併罰，顯有違誤云云。惟所謂集合犯
    ，限於在犯罪構成要件上本即預定有複數之同種行為反覆實
    施之犯罪而言。施用毒品之犯罪構成要件，本質上不當然含
    為同種行為反覆實施之要件，復參酌刑法刪除連續犯之立法
    意旨，乃欲將本應各自獨立評價之數罪，回歸本來就應賦予
    複數法律效果之原貌，因此，就刑法修正施行後多次施用毒
    品之犯行，採一罪一罰，始符合立法本旨（最高法院96年度
    第9次刑事庭會議決議參照）。況且本院96年度上訴字第472
    號判決（被告另案自民國95年3月9日起至同年4月11日止施
    用毒品之犯行）業經最高法院以96年台上字第2534號判決撤
    銷發回，嗣經本院以96年度上更(一)字第376號判決認定本案
    被告施用毒品之犯行，與該案無集合犯之實質上一罪關係，
    有該判決書附卷可稽（第848號毒偵卷第2至7頁），故檢察
    官就本案起訴洵屬合法。又被告雖主張檢察官於原審協商求
    刑，然原審筆錄並無此部分之記載，縱認被告主張屬實，被
    告既不同意協商結果，原審並已敘明量刑之理由，自不受檢
    察官協商程序中求刑之拘束。被告另主張其係同時施用海洛
    因、甲基安非他命，惟被告業於原審供承海洛因是用香菸方
    式施用、安非他命是用玻璃球吸食器施用（原審卷第81頁）
    ，堪認被告確非同時施用海洛因、甲基安非他命。被告既未
    能具體指摘原判決於認定事實，適用法律及量刑等項有何違
    法或不當，揆諸上開說明，自非屬得上訴第二審之具體事由
    ，因認本件上訴不合上訴之法定要件，應予駁回，並不經言
    詞辯論為之。
據上論斷，應依刑事訴訟法第367條前段、第372條，判決如主文
。
中    華    民    國    97    年     8    月    7     日
                  刑事第二庭審判長法  官  呂丹玉
                                  法  官  李麗玲
                                  法  官  林恆吉
以上正本證明與原本無異。
施用第一級毒品部分，如不服本判決應於收受送達後10日內向本
院提出上訴書狀，其未敘述上訴之理由者並得於提起上訴後10日
內向本院補提理由書（均須按他造當事人之人數附繕本）。
施用第二級毒品部分不得上訴。
                                  書記官  陳盈璇
中    華    民    國    97    年    8     月    7     日


司法院資訊處製作；財團法人民間司法改革基金會備份。
